---
title: "Data Analysis - Netball"
author: "Vincent GODDELIERE"
date: "2023-03-16"
output: 
  html_document: 
    code_folding: hide
---
# Netball DataBase Varaibles Description :

Quelques détails sur les données, passons en revue les colonnes spécifiques lorsque vous ouvrez l'ensemble de données :

1. **Athlète** = Cette colonne contient les noms des athlètes individuels dans l'ensemble de données. Ces noms sont au format "Nom de famille, Initiale"

2. **Statistic** = Ce sont des statistiques de netball différentes, capturées pour chaque joueur.

3. **Équipe** = Cette colonne fait référence à l'une des huit équipes pour laquelle l'athlète joue.

4. **Total** = Il s'agit du total de la statistique. Par exemple, le nombre total de tentatives depuis la Zone 1, ou le nombre total de buts, ou le nombre total de minutes jouées.

--------------


```{r setup, include=FALSE}
library(flexdashboard)
```

Column {data-width=650}
-----------------------------------------------------------------------

### Chart A

```{r}

```

Column {data-width=350}
-----------------------------------------------------------------------

### Chart B

```{r}

```

### Chart C

```{r}

```

